Config:
  hfst:
    Gen: ../../../src/generator-dict-gt-norm.hfst
    Morph: ../../../src/analyser-dict-gt-norm.hfst
  xerox:
    Gen: ../../../src/generator-dict-gt-norm.xfst
    Morph: ../../../src/analyser-dict-gt-norm.xfst
    App: lookup

Tests:

  Noun - kááhuš: # MLO, ok
    kááhuš+N+Sg+Nom: kááhuš
    kááhuš+N+Sg+Gen: kahhuu
    kááhuš+N+Sg+Acc: kahhuu
    kááhuš+N+Sg+Ill: kahhuužân
    kááhuš+N+Sg+Loc: kahhuust
    kááhuš+N+Sg+Com: kahhuin
    kááhuš+N+Sg+Abe: kahhuuttáá
    kááhuš+N+Ess: káhužin
    kááhuš+N+Par: káhužid
    kááhuš+N+Pl+Nom: kahhuuh
    kááhuš+N+Pl+Gen: kahhui
    kááhuš+N+Pl+Acc: kahhuid
    kááhuš+N+Pl+Ill: kahhuid
    kááhuš+N+Pl+Loc: kahhuin
    kááhuš+N+Pl+Com: [kahhuiguin, kahhuigijn]
    kááhuš+N+Pl+Abe: kahhuittáá

  Noun - ááhuš: # MLO, checked
    ááhuš+N+Sg+Nom: ááhuš
    ááhuš+N+Sg+Gen: ahhuu
    ááhuš+N+Sg+Acc: ahhuu
    ááhuš+N+Sg+Ill: ahhuužân
    ááhuš+N+Sg+Loc: ahhuust
    ááhuš+N+Sg+Com: ahhuin
    ááhuš+N+Sg+Abe: ahhuuttáá
    ááhuš+N+Ess: áhužin
    ááhuš+N+Par: áhužid
    ááhuš+N+Pl+Nom: ahhuuh
    ááhuš+N+Pl+Gen: ahhui
    ááhuš+N+Pl+Acc: ahhuid
    ááhuš+N+Pl+Ill: ahhuid
    ááhuš+N+Pl+Loc: ahhuin
    ááhuš+N+Pl+Com: [ahhuiguin, ahhuigijn]
    ááhuš+N+Pl+Abe: ahhuittáá

  Noun - siiskiš: # MLO, ok
    siiskiš+N+Sg+Nom: siiskiš
    siiskiš+N+Sg+Gen: siskii
    siiskiš+N+Sg+Acc: siskii
    siiskiš+N+Sg+Ill: siskiižân
    siiskiš+N+Sg+Loc: siskiist
    siiskiš+N+Sg+Com: siskijn
    siiskiš+N+Sg+Abe: siskiittáá
    siiskiš+N+Ess: siskižin
    siiskiš+N+Par: siskižid
    siiskiš+N+Pl+Nom: siskiih
    siiskiš+N+Pl+Gen: siskij
    siiskiš+N+Pl+Acc: siskijd
    siiskiš+N+Pl+Ill: siskijd
    siiskiš+N+Pl+Loc: siskijn
    siiskiš+N+Pl+Com: [siskijguin, siskijgijn]
    siiskiš+N+Pl+Abe: siskijttáá

    
  Noun - kuáđhuš: # MLO, checked
    kuáđhuš+N+Sg+Nom: kuáđhuš
    kuáđhuš+N+Sg+Gen: kuođhuu
    kuáđhuš+N+Sg+Acc: kuođhuu
    kuáđhuš+N+Sg+Ill: kuođhuužân
    kuáđhuš+N+Sg+Loc: kuođhuust
    kuáđhuš+N+Sg+Com: kuođhuin
    kuáđhuš+N+Sg+Abe: kuođhuuttáá
    kuáđhuš+N+Ess: kuáđhužin
    kuáđhuš+N+Par: kuáđhužid
    kuáđhuš+N+Pl+Nom: kuođhuuh
    kuáđhuš+N+Pl+Gen: kuođhui
    kuáđhuš+N+Pl+Acc: kuođhuid
    kuáđhuš+N+Pl+Ill: kuođhuid
    kuáđhuš+N+Pl+Loc: kuođhuin
    kuáđhuš+N+Pl+Com: [kuođhuiguin, kuođhuigijn]
    kuáđhuš+N+Pl+Abe: kuođhuittáá  
 
